【裁判字號】    92,訴,174
【裁判日期】    920805
【裁判案由】    毒品危害防制條例
【裁判全文】
臺灣臺北地方法院刑事判決                          九十二年度訴字第一七四號
      公  訴  人  臺灣臺北地方法院檢察署檢察官
      被      告  丙○○
      選任辯護人  鄭文玲  律師
右列被告因毒品危害防制條例案件，經檢察官提起公訴（九十一年度偵字第四一四九
號），本院判決如左：
    主  文
丙○○轉讓第二級毒品，處有期徒刑壹年，緩刑伍年，緩刑期內付保護管束。
扣案之含第二級毒品ＭＤＭＡ成分之黃色藥錠參拾伍顆（總毛重拾貳‧貳伍公克），
及含第二級毒品甲基安非他命、ＭＤＭＡ及第三級毒品愷他命成分之綠色藥錠拾顆（
總毛重參‧捌公克），均沒收銷燬之，扣案之壹仟貳佰元沒收之。
    事  實
一、丙○○於民國九十一年二月二十七日晚上十時許在臺北市○○區○○路一段錢櫃
    ＫＴＶ前，自真實姓名年籍不詳、綽號「阿成」之成年男子處，以每顆新台幣（
    下同）二百元之代價，購得第二級毒品ＭＤＭＡ（俗稱搖頭丸）五十一顆後，在
    隔日即九十一年二月二十八日，偕同甲○○（另案經臺灣高等法院判處有期徒刑
    十月）及其他友人等，欲前往臺北市○○區○○街「爵士藍調」舞廳，於同日凌
    晨零時許，甲○○在臺北市○○街、漢口街二段統一超商前遇見相識之陳國琳，
    因陳國琳向甲○○詢問可否代為購買ＭＤＭＡ供己施用，甲○○應允後，隨即收
    受陳國琳交付之購買毒品代價一千五百元後，迅速跑至臺北市○○區○○街來來
    百貨大樓與爵士藍調舞廳所在大樓中間空地覓得丙○○，告知丙○○有人需要Ｍ
    ＤＭＡ六顆，並交付一千五百元予丙○○，丙○○即於其所持有之前揭毒品中，
    以每顆二百元之代價轉讓ＭＤＭＡ六顆並找錢三百元予甲○○，再由甲○○於上
    開空地旁將該ＭＤＭＡ六顆交付陳國琳，旋為在場埋伏監視之警員馮山雄、乙○
    ○查獲，並自甲○○身上扣得三百元，陳國琳身上扣得第二級毒品ＭＤＭＡ六顆
    （驗餘淨重一‧七四公克），丙○○身上扣得一千二百元及第二級毒品ＭＤＭＡ
    四十五顆（毛重共計十六‧０五公克）。
二、案經臺北市政府警察局移送臺灣臺北地方法院檢察署檢察官偵查起訴。
    理  由
一、認定犯罪事實之證據：
  (一)訊據被告丙○○於本院調查中對於轉讓ＭＤＭＡ六顆之犯行坦承不諱，其於警詢
    中供稱：「甲○○跟我說有朋友問我要六顆搖頭丸，我並將六顆搖頭丸交給甲○
    ○，甲○○經與對方接觸後，甲○○便拿一千五百元給我，我再找給甲○○三百
    元，每一顆以二百元販售。」「九十一年二月二十七日晚間二十二時左右，阿成
    打行動電話約我碰面，見面後阿成並將五十一顆毒品交給我，並稱如果你去舞廳
    時，有人問你有沒有搖頭丸時，你以每顆二百元整販賣給別人」「阿成稱以每顆
    搖頭丸二百元整賣給我們」（見九十一年度偵字第四一四九號卷第五頁背面、第
    六頁）等語，可知，被告丙○○自白以每顆二百元之代價向阿成購買ＭＤＭＡ，
    事後並以同額之代價轉讓予甲○○六顆ＭＤＭＡ，轉交予陳國琳。
  (二)另案被告甲○○於警訊中供稱「於九十一年二月廿八日凌晨零時五十分許左右，
    在北市○○區○○街、漢口街二段旁，將六顆ＭＤＭＡ搖頭丸兜售給陳國琳，交
    易金額為新臺幣一千五百元。」、「我轉售給陳國琳之毒品來源是從丙○○身上
    所拿出，丙○○以每顆搖頭丸價錢新臺幣二百元整，我轉售給陳國琳以每一顆搖
    頭丸新臺幣二百五十元整，共售六顆，陳國琳給我一千五百元整，我再將一千五
    百元整交給丙○○後找我三百元整，丙○○實拿一千二百元整，另三百元我拿去
    。」、「在我身上查獲與陳國琳毒品交易從中所得之金額三百元整。」「（問：
    你以每顆二百五十元整搖頭丸賣給陳國琳，丙○○是否知道，你為何又從中抽取
    三百元？）丙○○知道，因陳國琳是我找出的，所以丙○○以每顆二百元整拿給
    我，我再以每顆二百五十元再轉售給陳國琳，從中共所得三百元整。」（見前揭
    偵查卷第七頁反面、第八頁正反面），於本院九十一年聲羈字第五九號羈押案件
    訊問時供稱「（陳國琳）交給我的一千五百元，我給丙○○，丙○○給我三百元
    ，而丙○○的搖頭丸是綽號『阿成』給的，陳女只要將六顆搖頭丸的錢交回一千
    二百元即可，丙○○就給我三百元。」、「（問：向丙○○拿一顆搖頭丸多少錢
    ？）每顆二百元。」（聲羈卷第七頁正反面），並有在另案被告甲○○身上所查
    獲之三百元扣案可資佐證。復據證人陳國琳於警詢中證稱：警方查獲之搖頭丸六
    顆是今（即九十一年二月二十八日）日零時五十分許在臺北市○○區○○街、昆
    明街口甲○○以每顆二百五十元所購得等語。（見前揭偵查卷第十一頁反面），
    並於九十一年聲羈字第五九號甲○○聲請羈押案件中供稱「我在爵士藍調樓下碰
    到他，問他有沒有，他說有，離開一下後再回來時拿給我的，購買這六顆共一千
    五百元，我交給他一千五百元。」（前揭聲羈卷第七頁），且於本院九十一年度
    訴字第三五一號案件中證稱「（問：被查獲ＭＤＭＡ六顆？）我請甲○○幫我買
    的。」、「（問：一千五百元何時交付被告？）我交了一千五百元給他，他就離
    開，是我打電話給他，約好地點，我再去找他拿了六顆搖頭丸。」（本院九十一
    年度訴字第三五一號卷第三九、四十頁），可知證人陳國琳交付一千五百元予甲
    ○○購買ＭＤＭＡ六顆。核與證人即警員乙○○於本院交互詰問中結證稱：「（
    檢察官詰問證人：當天情況如何？）當天我們到達現場，時間是凌晨，然後我們
    發現甲○○跟陳國琳先交談，因為我就在附近，所以有聽到他們在說有關毒品交
    易的事，甲○○問陳國琳是否需要搖頭丸，他們說其他的話，因為時間太久，我
    忘記了，然後甲○○就帶著陳國琳去找丙○○，我從遠處看就看到被告丙○○交
    一小包東西給陳國琳，然後陳國琳就先行離去，我就在現場看到甲○○拿一千五
    百元給丙○○，丙○○又拿三百元給甲○○，我們另外一位同事就跟蹤陳國琳，
    就在他的身上發現搖頭丸六顆，同事就帶同陳國琳與我會合，我們就請陳國琳指
    認是否是甲○○與丙○○二人賣搖頭丸，陳國琳指認確實之後，我們就將三個人
    帶回警局偵辦。」等語，足以證明員警於另案被告甲○○身上所查獲之三百元，
    確係甲○○受陳國琳之託以一千五百元向丙○○購買ＭＤＭＡ六顆後，由丙○○
    找錢三百元交付予甲○○，即被告丙○○實際上以每顆二百元之代價出售。
  (三)又陳國琳身上所查獲之藥物六顆，經鑑定確為第二級毒品ＭＤＭＡ（淨重一‧七
    四公克；包裝重０‧九三公克），有法務部調查局檢驗通知書在卷（見本院九十
    一年訴字第三五一號影印卷第七八頁）。自被告丙○○身上所查獲之黃色藥錠三
    十五顆（總毛重十二‧二五公克），經鑑定均含第二級毒品ＭＤＭＡ成分，而綠
    色藥錠十顆（總毛重三‧八公克），均含第二級毒品甲基安非他命、ＭＤＭＡ及
    第三級毒品愷他命之成分，亦有臺北市政府警察局鑑驗通知書在卷為憑（見前揭
    偵查卷第五二頁）。
  (四)綜上所述，被告丙○○以每顆二百元之代價購買ＭＤＭＡ後，再以等額之每顆二
    百元之代價出售，其無償轉讓第二級毒品之犯行明確，自應依法論科。
二、論罪科刑之理由：
  (一)核被告所為，係犯毒品危害防制條例第八條第二項之轉讓第二級毒品罪。公訴人
    於本院調查中更正起訴法條為同條例第二條第四項之販賣第二級毒品罪嫌，惟按
    販賣第二級毒品罪之成立，以行為人基於營利之意圖，而販入第二級毒品，或將
    所持有之第二級毒品以高於進價之金額出售，藉以牟取差價利潤為要件，被告丙
    ○○以等值價額買入販出，並無賺取不法利益，核與販賣之構成要件不符，公訴
    人漏未斟酌此點，而認被告涉犯販賣第二級毒品罪嫌，尚有未洽，惟其基本社會
    事實相同，本院自應予審理，並變更起訴法條。
  (二)審酌被告明知ＭＤＭＡ係足以造成他人精神障礙及生命危險之毒品，竟仍轉讓他
    人施用，犯罪危害甚鉅，及其品行、智識程度、犯罪動機、目的、手段、轉讓毒
    品之數量，犯罪後之態度等一切情狀，量處如主文第一項所示之刑。又被告未曾
    受有期徒刑以上刑之宣告，此有台灣高等法院被告全國前案紀錄表在卷可稽，其
    經此次起訴審判後，當能知所警惕，而無再犯之虞，且被告年紀尚輕，本院因認
    所宣告之刑，以暫不執行為適當，爰併宣告緩刑五年，以啟自新。然為確實督促
    被告於緩刑期間戒絕劣習，並協助其有正確法律觀念，爰併依法宣告於緩刑期內
    付保護管束，俾由觀護人提供各種有效且必要之協助，以期發揮附條件緩刑刑事
    政策之立法意旨。
三、自被告丙○○身上所查獲之黃色藥錠三十五顆（總毛重十二‧二五公克），經鑑
    定均含第二級毒品ＭＤＭＡ成分，綠色藥錠十顆（總毛重三‧八公克），均含第
    二級毒品甲基安非他命、ＭＤＭＡ及第三級毒品愷他命之成分，均應依毒品危害
    防制條例第十八條第一項前段之規定並予宣告沒收銷燬之。扣案之被告轉讓毒品
    所得款項一千二百元，係因犯罪所得之財物，應依同條例第十九條第一項沒收之
    。其餘扣案之三百元，係被告私人所有之財物及自陳國琳身上扣案之ＭＤＭＡ六
    顆業已沒收銷燬之，本院均不予諭知沒收。
據上論斷，應依刑事訴訟法第二百九十九條第一項前段，第三百條、毒品危害防制條
例第八條第二項、第十八條第一項前段、第十九條第一項，刑法第十一條前段、第二
十八條、第七十四條第一款、第九十三條第一項，判決如主文。
本案經檢察官張安箴到庭執行職務
中      華      民      國    九十二    年      八      月       五     日
                                    臺灣臺北地方法院刑事第五庭
                                        審判長法  官  廖紋妤
                                              法  官  劉方慈
                                              法  官  紀文惠
如不服本判決，應於判決送達後十日內，向本院提出上訴狀。
右正本證明與原本無異。
                                              書記官  林妙穗
中      華      民      國    九十二    年      八      月       五     日
毒品危害防制條例第八條第二項
轉讓第二級毒品者，處六月以上五年以下有期徒刑，得併科新台幣七十萬元以下罰金
。


司法院資訊處製作；財團法人民間司法改革基金會備份。
